【裁判字號】    95,訴,654
【裁判日期】    950606
【裁判案由】    偽證
【裁判全文】
臺灣臺南地方法院刑事判決               95年度訴字第654號
公  訴  人  臺灣臺南地方法院檢察署檢察官
被      告  丙○○
                    （現另案
上列被告因偽證案件，經檢察官提起公訴（九十五年度偵緝字第
四五六號），被告於準備程序期日就被訴事實為有罪陳述，並聽
取當事人之意見後，本院裁定由受命法官獨任進行簡式審判程序
，並判決如下：
    主  文
丙○○證人，於執行審判職務之公署審判時，於案情有重要關係
之事項，供前具結，而為虛偽陳述，累犯，處有期徒刑捌月。
    事  實
一、丙○○前於民國（下同）九十年間，因違反毒品危害防制條
    例案件，經本院以九十一年度訴字第五二五號判決判處有期
    徒刑一年四月確定，甫於九十二年十月二十九日執行完畢。
    詎猶不知悔改，其明知其於九十三年六月十八日上午十時三
    十分許，在臺南縣佳里鎮成功國小圍牆旁，以新臺幣（下同
    ）二千元之代價，向乙○○購買第一級毒品海洛因二包乙情
    ，竟為迴護乙○○，於九十四年十月十三日上午九時五十分
    許，在本院第一法庭，九十四年度訴字第九五八號乙○○販
    賣毒品案件審理中，以證人身分接受傳訊時，就該案有重要
    關係之事項，於供前具結後為虛偽陳述：「（辯護人問：當
    天與被告【乙○○】相約見面，是為了買毒品，或是要還錢
    ？）我是要還錢給他。」、「（辯護人問：你跟被告借多少
    錢？）借二千元」、「（審判長問：當天被告是否有交付毒
    品給你？）有。是我向被告要的，錢我是要還給被告的借款
    ，不是向被告買的。」云云。
二、案經臺灣高等法院臺南分院檢察署函送臺灣臺南地方法院檢
    察署檢察官偵查起訴。
    理  由
一、本件被告丙○○所犯為死刑、無期徒刑或最輕本刑為三年以
    上有期徒刑以外之罪，其於準備程序中就被訴事實為有罪之
    陳述，經法官告知簡式審判程序之旨，並聽取公訴人之意見
    後，爰依刑事訴訟法第二百七十三條之一第一項規定，裁定
    由受命法官獨任進行簡式審判程序，合先敘明。
二、上開犯罪事實，有下列事證足資證明：
  (一)被告丙○○於本案偵查中及本院準備程序均坦承不諱。
  (二)本院九十四年度訴字第九五八號案件之九十四年十月十三日
    審判筆錄及被告親自簽寫之證人結文附卷可稽（該卷第四四
    至四八、六一頁）。
  (三)又查，被告前於九十三年六月十九日臺灣臺南地方法院檢察
    署九十三年度營偵字第七四三號乙○○販毒案件中，於內勤
    檢察官訊問時具結證述：「（你九十三年六月十八日早上十
    點半左右，跟你媽是拿了多少錢去買毒品）二千元，是兩張
    一千元大鈔」、「（你媽媽是到現場才拿錢給你還是在家就
    拿給你了）到現場才拿給我」、「（去買毒的人除了你跟你
    媽媽以外，是否還有別人）我妹妹開車載我們去」「（這個
    人賣了幾次毒品給你）不語，不是啦，就是照片上的這個人
    ，也就是乙○○賣毒給我的」等語明確，而其證述時間，距
    離向乙○○購買毒品之時間僅相隔一日，對於事發經過之記
    憶應最為清晰，復參以證人即被告之母陳吳美丹、之妹陳玉
    玲於九十三年六月十九日同以證人身份出庭應訊所為之證述
    情節，足徵被告於前開偵查中所為證述內容應與實情相符。
    然其於九十四年十月十三日，在本院審理時，再度以證人身
    分應訊時卻為如犯罪事實欄所載之證述內容，前後二次證述
    內容相互矛盾，且與證人陳吳美丹、陳玉玲所為證述內容明
    顯出入，足證被告丙○○於九十四年十月十三日本院審理時
    所為之證述，顯係為迴護乙○○而虛偽證述。
  (四)再查，本院九十四年度訴字第九五八號案件之主要爭點在於
    乙○○有無以二千元之價格販賣第一級毒品海洛因予被告丙
    ○○乙節，亦經本院核閱上開案卷明確，故被告丙○○所為
    之證述，對此犯罪事實之有無，有足以影響裁判之結果，自
    屬對於該案案情有重要關係之事項，要無疑義。
  綜上各節相互勾稽，足證被告丙○○所為前開自白核與事實相
  符，應予採信，因此，本案事證已臻明確，被告犯行已堪認定
  ，應依法論科。
三、認罪科刑
  (一)核被告丙○○所為，係犯刑法第一百六十八條之偽證罪。又
    被告丙○○有如犯罪事實欄所載之前科，此有臺灣高等法院
    被告全國前案紀錄表及臺灣臺南地方法院檢察署刑案資料查
    註紀錄表各一件在卷可稽，其受有期徒刑執行完畢後五年內
    再犯本件有期徒刑以上之罪，為累犯，依法應加重其刑。
  (二)次按犯第一百六十八條至第一百七十一條之罪，於所虛偽陳
    述或所誣告之案件，裁判或懲戒處分確定前自白者，減輕或
    免除其刑，刑法第一百七十二條固定有明文。然查本件被告
    丙○○所為虛偽證述之案件，即本院九十四年度訴字第九五
    八號乙○○販毒案件，經本院於九十四年十月二十七日判決
    後，經乙○○提起上訴，復撤回上訴，而於九十五年一月十
    日確定，此有臺灣高等法院被告全國前案紀錄表一份在卷可
    按，而被告丙○○於九十五年三月三十一日偵查中始就其所
    為前開偽證之犯行自白不諱，核與前開減刑要件不符，附此
    敘明。
  (三)爰審酌被告為迴護乙○○，於執行審判職務之公署，以證人
    身分供前具結後為虛偽陳述，違背真實陳述之義務，影響真
    實發現，暨參酌其為免於家人可能受乙○○威脅之虞，而砌
    詞迴護乙○○之動機，且所為虛偽證述並未為法官採信，而
    為有利乙○○之認定，以及其犯後坦承犯行之態度等一切情
    狀，本院審酌上情，認公訴人對被告具體求刑一年，猶屬過
    重，爰量處如主文所示之刑，以資儆懲。
據上論斷，應依刑事訴訟法第二百七十三條之一第一項、第二百
九十九條第一項前段，刑法第一百六十八條、第四十七條，判決
如主文。
本案經檢察官甲○○到庭執行職務。
中    華    民    國    95    年     6    月     6   日
                  刑事第九庭  法  官  黃欣怡
以上正本證明與原本無異。
如不服本判決，應於判決送達後十日內，向本院提出上訴狀。
                              書記官  陳怡吟
中    華    民    國    95    年     6    月     6   日
附錄本案論罪科刑法條全文：
中華民國刑法第一百六十八條
於執行審判職務之公署審判時或於檢察官偵查時，證人、鑑定人
、通譯於案情有重要關係之事項，供前或供後具結，而為虛偽陳
述者，處七年以下有期徒刑。


司法院資訊處製作；財團法人民間司法改革基金會備份。
